臺灣臺北地方法院刑事判決　　　　　 100年度審簡上字第11號
上　訴　人　臺灣臺北地方法院檢察署檢察官
被　　　告　陳永鋒
上列上訴人因被告陳永鋒詐欺案件，不服本院 100年度審簡字第
36號、第37號中華民國100年10月31日第一審簡易判決(偵查案號
：臺灣臺北地方法院檢察署 100年度偵緝字第1352號、第1353號
、第1354號及臺灣臺中地方法院檢察署 100年度偵緝字第1430號
追加起訴），提起上訴，本院判決如下：
    主  文
上訴駁回。
    事  實
一、陳永鋒意圖為自己不法之所有：
（一）於民國98年 9、10月間，藉由網路識得劉彥妤，自稱「古
      ○豐」向劉彥妤佯稱，可代為取得駕駛執照及投資炒股須
      現金開戶等語，致劉彥妤誤信其言而於該月14日起，陸續
      在臺北市○○○路○ 段36號飲食店等地內交付陳永鋒現金
      總計新臺幣(下同）2萬5000元(即附表編號一部分)，陳永
      鋒復承前不法所有犯意，另行起意向劉彥妤佯稱欲利用劉
      彥妤帳戶接受他人匯款，故有使用其提款卡必要等語，劉
      彥妤因此於98年11月14日於上開飲食店內，將其所有、玉
      山商業銀行北新莊分行0000000000000 號帳戶提款卡交與
      陳永鋒，詎陳永鋒竟於該月16日持上開提款卡盜領該帳戶
      內現金8 萬5030元後，旋逃逸無蹤，經劉彥妤撥打陳永鋒
      所使用之0000000000號行動電話無法取得聯繫，劉彥妤始
      知受騙(即附表編號二部分)。
（二）於99年4 月間，自稱「胡家楓」與李依芮交往，向李依芮
      佯稱並要代為保管提款卡以防無端消費等語，李依芮因此
      誤信其言而於同年4月27日晚間9時許，在臺北縣淡水鎮（
      現改制為新北市淡水區○○○○路37號鍋寶寶涮涮鍋店內
      ，將其所有之淡水信用合作社、帳號00000000000000號提
      款卡交與陳永鋒保管並告知密碼，詎陳永鋒竟於該日取得
      上開提款卡至同年5月4日止，自行或委由不知名之成年女
      子在臺北市中正區○○○路○ 段49號B3等處，持該提款卡
      盜領李依芮帳戶內現金共計5 萬4100元，嗣經李依芮撥打
      陳永鋒向不知情之塗玉慈所借、門號0000000000號行動電
      話未獲回應，復查詢上開帳戶存摺後，始知上情（即附表
      編號四部分）。
（三）於99年10月間，經網路識得余敏瑄，於該月8日下午2時許
      ，2 人相約於臺北車站一帶見面，陳永鋒即向其佯稱可代
      為購得機車等語，余敏瑄因此誤信其言而於同日晚間8 時
      許，在臺北車站北一門出口外，將現金2 萬元交與陳永鋒
      ，詎陳永鋒竟得款後即失去聯絡，經余敏瑄撥打陳永鋒所
      使用之0000000000號行動電話詢問交車事宜，陳永鋒先藉
      詞拖延後即關機失聯，余敏瑄始知受騙（即附表編號五部
      分）。
（四）於98年11月間，經由網路識得蔡旻玲，向蔡旻玲自稱「古
      佳楓」，2人進而交往。迄99年1月21日12時許，陳永鋒向
      蔡旻玲佯稱同年月25日要至彰化投標工程，向其借款55萬
      元，承諾用畢立可還款等語，致蔡旻玲誤信其言，於同年
      月21日，向銀行貸款58萬元，扣除手續費等費用後，於同
      年月25日取得56萬餘元，並將其中55萬元交予陳永鋒；蔡
      旻玲並向陳永鋒表示欲與其前往彰化投標現場。陳永鋒明
      知蔡旻玲當日下午4時許即須上班，故意遲至下午2時30分
      始出發前往，至彰化時已然下午3 時許，遂藉口蔡旻玲留
      下現金由其自行前往投標即可，要蔡旻玲返回臺中上班等
      語，蔡旻玲不疑有詐而交付款項。詎蔡旻玲當晚下班返家
      後，發現陳永鋒已帶走其全部衣物並逃逸無蹤，經蔡旻玲
      撥打陳永鋒所使用之行動電話均無法取得聯繫，蔡旻玲始
      知受騙(即附表編號三部分)。
二、案經被害人劉彥妤、李依芮、余敏瑄訴由臺北市政府警察局
    中正第一分局報告臺灣臺北地方法院檢察署檢察官偵查後起
    訴，蔡旻玲訴由臺中市政府警察局第二分局報告臺灣臺中地
    方法院檢察署檢察官偵查後追加起訴，再因被告於準備程序
    中經訊問後自白犯罪，由本院改依簡易程序而為處刑判決。
    理  由
一、訊據被告陳永鋒於原審及本院審理時坦承上揭犯行不諱，且
    有告訴人即證人劉彥妤、李依芮、余敏瑄、蔡旻玲之證言、
    證人塗玉慈之證言可稽，並有劉彥妤所有之玉山銀行北新莊
    分行帳號0000000000000 號存摺封面及內頁影本、北市警中
    正一分刑字第09833384510號、第00000000000號通聯調閱查
    詢單及雙向通聯明細、淡水信用合作社帳號 0000000000000
    號、戶名李依芮之活期存款存摺封面、往來明細、自動櫃員
    機翻拍照片、北市警中正一分刑字第09930978401 號通聯調
    閱查詢單及雙向通聯明細等在卷足憑，均核與被告之自白相
    符。本件事證明確，被告犯行洵堪認定，應依法論科。
二、核被告所為，就附表編號一、三、五部分，係犯刑法第 339
    條第1 項之詐欺取財罪，就附表編號二、四部分，係犯刑法
    第339條之2第1 項之不正利用自動付款設備取得他人財物罪
    。公訴人雖循告訴人劉彥妤之請求，以被告與告訴人達成和
    解後，卻未依約還款，犯後態度不佳，原審量刑過輕為由，
    向本院提起上訴。惟按，量刑輕重係屬事實審法院得依職權
    自由裁量之事項，苟已斟酌刑法第57條各款所列情狀而未逾
    越法定刑度，不得遽指為違法，最高法院72年臺上字第6696
    號、75年臺上字第7033號著有判例。又在同一犯罪事實與情
    節，如別無其他加重或減輕之原因，下級審量定之刑，亦無
    過重或失輕之不當情形，則上級審法院對下級審法院之職權
    行使，原則上應予尊重（最高法院85年度臺上字第2446號裁
    判意旨可資參酌）。而原審以被告罪證明確，並審酌被告之
    生活狀況、智識程度、犯罪後態度，以及告訴人所受損害等
    一切情狀，分別量處如附表所示之刑，並定其應執行刑為有
    期徒刑1年2月，及諭知得易科罰金併其折算標準，係已斟酌
    刑法第57條所規定之一切量刑事由，且就被告所犯各罪量處
    之刑度、定刑尚屬適當。上訴人認被告佯以和解換取輕刑，
    致原審量刑過輕，指摘原判決不當；惟原審並未以「被告和
    解賠償被害人」為斟酌量刑輕重之理由，是上訴人恐有誤會
    。故上訴人之上訴為無理由，應予駁回。再原審附表編號一
    犯罪時間，因事實欄已更正，附表卻漏未更正，特此補正，
    附此敘明。
據上論斷，應依刑事訴訟法第455條之1第1項、第3 項、第368條
，判決如主文。
本案經檢察官鄭東到庭執行職務。
中    華    民    國   100    年    12    月    16    日
            刑事第二十庭  審判長法  官  劉慧芬
                                法  官  詹慶堂
                                法  官  呂政燁
以上正本證明與原本無異。
本判決不得上訴。
                                書記官  楊湘雯
中    華    民    國   100    年    12    月    16    日
附錄本案所犯法條全文：
中華民國刑法第339條（普通詐欺罪）
意圖為自己或第三人不法之所有，以詐術使人將本人或第三人之
物交付者，處5年以下有期徒刑、拘役或科或併科1千元以下罰金
。
以前項方法得財產上不法之利益或使第三人得之者，亦同。
前二項之未遂犯罰之。
中華民國刑法第339條之2（不正由自動設備詐取財物罪）
意圖為自己或第三人不法之所有，以不正方法由自動付款設備取
得他人之物者，處3年以下有期徒刑、拘役或1萬元以下罰金。
以前項方法得財產上不法之利益或使第三人得之者，亦同。
附表：
┌─┬──┬─────┬─────┬─────┬─────┬────┬───────┐
│編│犯罪│犯罪地點  │犯罪方法  │告訴人    │ 詐欺金額 │所犯法條│宣告刑即主文  │
│號│時間│          │          │          │（新臺幣）│及罪名  │              │
├─┼──┼─────┼─────┼─────┼─────┼────┼───────┤
│一│98年│臺北市忠孝│佯稱可代為│劉彥妤    │2萬5000元 │刑 法 第│陳永鋒意圖為自│
│  │ 9、│西路1 段36│取得駕駛執│          │          │339條第1│己不法之所有，│
│  │10月│號        │照及投資炒│          │          │項之詐欺│以詐術使人將本│
│  │間某│          │股須現金開│          │          │取財罪  │人之物交付，處│
│  │日  │          │戶        │          │          │        │有期徒刑月，│
│  │    │          │          │          │          │        │如易科罰金，以│
│  │    │          │          │          │          │        │新臺幣壹仟元折│
│  │    │          │          │          │          │        │算壹日。      │
├─┼──┼─────┼─────┼─────┼─────┼────┼───────┤
│二│98年│          │持提款卡盜│劉彥妤    │8萬5030元 │刑 法 第│陳永鋒意圖為自│
│  │11月│          │領劉彥妤帳│          │          │339條之2│己不法之所有，│
│  │16日│          │戶內現金  │          │          │第1 項之│以不正方法由自│
│  │    │          │          │          │          │不正利用│動付款設備取得│
│  │    │          │          │          │          │自動付款│他人之物，處有│
│  │    │          │          │          │          │設備取得│期徒刑肆月，如│
│  │    │          │          │          │          │他人財物│易科罰金，以新│
│  │    │          │          │          │          │罪      │臺幣壹仟元折算│
│  │    │          │          │          │          │        │壹日。        │
├─┼──┼─────┼─────┼─────┼─────┼────┼───────┤
│三│99年│臺中市北區│佯稱投標工│蔡旻玲    │55萬元    │刑 法 第│陳永鋒意圖為自│
│  │1 月│五權路 336│程        │          │          │339條第1│己不法之所有，│
│  │25日│號        │          │          │          │項之詐欺│以詐術使人將本│
│  │    │          │          │          │          │取財罪  │人之物交付，處│
│  │    │          │          │          │          │        │有期徒刑陸月，│
│  │    │          │          │          │          │        │如易科罰金，以│
│  │    │          │          │          │          │        │新臺幣壹仟元折│
│  │    │          │          │          │          │        │算壹日。      │
├─┼──┼─────┼─────┼─────┼─────┼────┼───────┤
│四│99年│臺北市中正│自行或委由│李依芮    │5萬4100元 │刑 法 第│陳永鋒意圖為自│
│  │4 月│區○○○路│不知名成年│          │          │339條之2│己不法之所有，│
│  │27日│1 段49號B3│女子持提款│          │          │第1 項之│以不正方法由自│
│  │起至│、臺北市士│卡盜領李依│          │          │不正利用│動付款設備取得│
│  │5月4│林區○○路│芮帳戶內現│          │          │自動付款│他人之物，處有│
│  │日止│1 號、臺北│金        │          │          │設備取得│期徒刑月，如│
│  │    │市南港區忠│          │          │          │他人財物│易科罰金，以新│
│  │    │孝東路6段2│          │          │          │罪      │臺幣壹仟元折算│
│  │    │號、苗栗縣│          │          │          │        │壹日。        │
│  │    │苗栗市中華│          │          │          │        │              │
│  │    │路248 號、│          │          │          │        │              │
│  │    │苗栗縣竹南│          │          │          │        │              │
│  │    │鎮○○街25│          │          │          │        │              │
│  │    │號、苗栗縣│          │          │          │        │              │
│  │    │苗栗市中華│          │          │          │        │              │
│  │    │路629 號、│          │          │          │        │              │
│  │    │苗栗縣頭份│          │          │          │        │              │
│  │    │鎮○○路11│          │          │          │        │              │
│  │    │35號、苗栗│          │          │          │        │              │
│  │    │縣後龍鎮新│          │          │          │        │              │
│  │    │東路59號  │          │          │          │        │              │
│  │    │          │          │          │          │        │              │
│  │    │          │          │          │          │        │              │
├─┼──┼─────┼─────┼─────┼─────┼────┼───────┤
│五│99年│臺北車站北│佯稱可代購│余敏瑄    │2萬元     │刑 法 第│陳永鋒意圖為自│
│  │10月│一門出口  │機車      │          │          │339條第1│己不法之所有，│
│  │8日 │          │          │          │          │項之詐欺│以詐術使人將本│
│  │    │          │          │          │          │取財罪  │人之物交付，處│
│  │    │          │          │          │          │        │有期徒刑月，│
│  │    │          │          │          │          │        │如易科罰金，以│
│  │    │          │          │          │          │        │新臺幣壹仟元折│
│  │    │          │          │          │          │        │算壹日。      │
└─┴──┴─────┴─────┴─────┴─────┴────┴───────┘